臺灣嘉義地方法院交通事件裁定　九十六年度交聲字第一七一號
原處分機關　交通部公路總局嘉義區監理所嘉義市監理站
異　議　人
即受處分人　甲○○
　　　　　　　　　　號
上列異議人即受處分人因違反道路交通管理處罰條例案件，對於
交通部公路總局嘉義區監理所嘉義市監理站中華民國九十六年七
月九日所為之處分（原處分案號：嘉監義裁字第裁七六—Ｌ00
000000號）聲明異議，本院裁定如下：
    主    文
異議駁回。
    理    由
一、異議人即受處分人甲○○聲明異議意旨略以：伊當時係從巷
    子欲駛入臺三線，但當時伊方號誌未亮，經警查證後亦證實
    號誌故障，故當時伊認定並無交通號誌管制，加上當時豔陽
    高照，伊實無法顧及對向路口是否有交通號誌管制，正常來
    講，當會先察看臺三線左右是否有來車，對於警方解釋對向
    路口仍有號誌管制，伊無法認同，況且對向路口紅燈並非如
    一般情況，在遠方就能看到，有點偏右斜前方四十五度的角
    度，所以伊必須駛至該路口才能看到對向路口紅綠燈，而當
    時遠遠看到伊向紅綠燈並無號誌，當然會開始注意左右來車
    ，確定無車以後，行有餘力才能去注意到對向路口紅綠燈，
    故不構成闖紅燈，為此聲明異議，應撤銷原處分云云。
二、原處分意旨以：本件異議人駕駛車牌號碼○六五六－ＰＬ號
    自用小客車，於民國九十六年五月七日上午十時三十六分許
    ，行經臺三線二八一點三公里處，因駕車行經有燈光號誌管
    制之交岔路口闖紅燈，經嘉義縣警察局竹崎分局警備隊警員
    製單舉發，而依道路交通管理處罰條例第五十三條第一項規
    定，裁處異議人罰鍰新臺幣（下同）三千六百元，並記違規
    點數三點。
三、按汽車駕駛人，行經有燈光號誌管制之交岔路口闖紅燈者，
    處一千八百元以上五千四百元以下罰鍰。又汽車駕駛人有第
    五十三條之情形者，除依原條款處罰鍰外，並予記違規點數
    三點。道路交通管理處罰條例第五十三條第一項、第六十三
    條第一項第三款分別定有明文。
四、經查，異議人於上開時地，駕駛上開自用小客車，由臺三線
    省道南向左側之道路駛入臺三線省道時，與行駛於臺三線省
    道南向，由沈素燕所駕駛之車牌號碼七Ｒ－四○一七號自用
    小客車發生碰撞之情，業經本院向嘉義縣警察局竹崎分局調
    取道路交通事故調查卷宗，核閱道路交通事故現場圖、道路
    交通事故調查報告表（一）、（二）、異議人及沈素燕之調
    查筆錄、現場暨車損照片二十三張等屬實（參見本院卷第十
    一頁至第四十八頁）。又異議人於警詢時經觀看該路口之監
    視器畫面後，已坦認伊駕車進入該交岔路口時，伊行向之號
    誌確係紅燈，有上開調查筆錄一份在卷可稽（參見本院卷第
    十八頁），核與證人沈素燕於警詢時指證：「當我車行駛至
    事發地點的十字路口前，我向車道是綠燈所以我車繼續直行
    前進，當我車一過橋（興產橋）我忽然看到我車的左側路口
    駛出一部紅色的自小客車（即異議人所駕駛之上開自用小客
    車），此時我還來不及做任何反應之際對方那部紅色的自小
    客車的前車頭便撞上我車的左前駕駛座的車門，然後我便覺
    得眼前一片黑暗」等語相符（參見本院卷第二十二頁），並
    有上開現場暨車損照片可稽，堪認異議人駕車進入該交岔路
    口時，伊行向之號誌確係紅燈無疑。至異議人主張當時伊向
    紅燈未亮，且無暇顧及對向路口之紅綠燈是否有亮，即逕行
    駛入臺三線省道云云，而據異議人調查筆錄之記載及上開現
    場照片所顯示（參見本院卷第十八頁、第二十八頁、第二十
    九頁），固堪認定當時異議人行向進入上開交岔路口之號誌
    故障，然上開調查筆錄及現場照片亦同時顯示，該交岔路口
    之其他紅綠燈號誌，包括設於異議人行向對面路口及臺三線
    省道上之紅綠燈號誌均仍有正常運作，可顯示紅綠燈，且由
    該照片顯示，於異議人之行向進入該交岔路口前數十公尺外
    ，即可清楚見到設於異議人行向對面路口之紅綠燈號，並無
    異議人所述因對向之紅綠燈柱有點偏右斜前方四十五度角，
    以致於接近該交岔路口時仍難以或無法看到對向之紅綠燈號
    之情甚明，則異議人既於接近該交岔路口數十公尺前，即可
    清楚見到對面路口之紅燈號誌，理應遵守號誌之指示行駛，
    斷無僅因異議人行向進入該交岔路口之號誌故障，即解免異
    議人應注意號誌並遵守指示行駛之義務，是異議人上開所辯
    ，顯不足採，異議人於當時確有因駕車行經有燈光號誌管制
    之交岔路口闖紅燈之違規行為，已堪認定。從而，原處分機
    關依道路交通管理處罰條例第五十三條第一項、第六十三條
    第一項第三款及違反道路交通管理事件統一裁罰基準表等規
    定，裁處異議人罰鍰新臺幣三千六百元，並記違規點數三點
    ，尚無違誤。異議人猶執前詞指摘原處分不當，為無理由，
    自應將其異議駁回。
據上論斷，應依道路交通案件處理辦法第十九條，裁定如主文。
中　　華　　民　　國　九十六　年   十一　 月　二十七  日
　　　　　　　　　交通法庭法　官　吳　育　霖
上列正本證明與原本無異。
如不服本裁定，應於裁定送達後5日內向本院提出抗告狀（應附
繕本）。
中　　華　　民　　國　九十六　年　十一　月　 二十七   日
                                書記官  林美芳
